【裁判字號】    97,易,583
【裁判日期】    970415
【裁判案由】    詐欺
【裁判全文】
臺灣板橋地方法院刑事判決               97年度易字第583號
公  訴  人  臺灣板橋地方法院檢察署檢察官
被      告  乙○○
上列被告因詐欺案件，經檢察官提起公訴（97年度偵字第1287號
），本院受理後被告為有罪之陳述，經合議庭裁定由受命法官獨
任進行簡式審判程序，判決如下：
    主  文
乙○○幫助意圖為自己不法之所有，以詐術使人將本人之物交付
，累犯，處有期徒刑肆月，如易科罰金，以新臺幣壹仟元折算壹
日，減為有期徒刑貳月，如易科罰金，以新臺幣壹仟元折算壹日
。
    事  實
一、乙○○前於民國87年間因公共危險案件，經臺灣彰化地方法
    院於87年5 月22日以87年度訴字第187 號判處有期徒刑八月
    ，再經臺灣高等法院臺中分院於97年9 月22日以87年度上訴
    字第1882號判決上訴駁回，於87年10月16日確定，經入監執
    行後，於91年2 月7 日假釋出監並付保護管束，迄94年12月
    2 日縮刑期滿假釋未經撤銷以已執行論（構成累犯）。乙○
    ○另於96年間因犯幫助詐欺罪，經臺灣屏東地方法院於96年
    2 月27日以96年度簡字第19 0號判處有期徒刑六月，於96年
    4 月2 日確定；又於同年間再犯幫助詐欺罪，經同院於96年
    4 月25日以96年度簡字第66號判處有期徒刑五月，於96年5
    月28日確定（上開兩案罪刑，嗣經同院以96年度聲減字第12
    24號裁定各減為有期徒刑三月、二月又十五日，應執行有期
    徒刑五月又十五日確定，於96年10月23日縮刑期滿執行完畢
    ）。猶不知悔改，乙○○復因需錢孔急，經由報紙分類廣告
    得知信用貸款之訊息，雖預見提供自己金融機構帳戶供不相
    識之人使用，足以幫助他人提領獲取詐欺之犯罪所得，竟仍
    不違背其本意，基於幫助詐欺之不確定故意，於96年4 月間
    某日，以報載電話與不詳姓名年籍之成年人士聯絡後，將其
    在臺北縣板橋市○○路○ 段12 3號之臺灣郵政股份有限公司
    （下稱臺灣郵政）板橋八甲郵局申辦之存簿儲金帳號000000
    00000000號帳戶之存摺、印章及密碼，在屏東縣楓港某處，
    提供予不詳姓名年籍之成年人士，而任由其藉以遂行犯罪後
    ，為之掩飾犯罪所得財物。繼之該不詳姓名年籍之成年人士
    意圖為自己不法所有，於96年4 月17日某時許，撥打電話向
    甲○○佯稱係監理站人員，表示甲○○名下之車輛遭人非法
    向銀行貸款，涉嫌觸犯法律，須依指示匯款，避免銀行帳戶
    遭凍結云云，致甲○○陷於錯誤，而依其指示於同日下午3
    時51分許，經臺灣郵政臺中清水郵局，以臨櫃匯款之方式匯
    出款項新臺幣（下同）500,000 元至乙○○所有之上開臺灣
    郵政板橋八甲郵局帳戶。嗣甲○○察覺受騙，始報警循線查
    獲上情。
二、案經臺北縣政府警察局板橋分局報請臺灣板橋地方法院檢察
    署檢察官偵查起訴，經本院合議庭裁定以簡式審判程序審理
    。
    理  由
一、上揭犯罪事實，業據被告乙○○於偵查及本院審理中均坦承
    不諱，並經證人即被害人甲○○於警詢時指述綦詳，復有臺
    灣郵政板橋郵局96年5 月10日板營字第0960201037號函暨所
    附乙○○之存簿儲金帳號00000000000000號郵局帳戶之開戶
    基本資料暨交易往來明細及郵政國內匯款執據影本、受理各
    類案件紀錄表、內政部警政署反詐騙案件紀錄表、受理詐騙
    帳戶通報警示簡便格式表等件附卷可稽。綜上，足認被告自
    白情節與事實相符，罪證明確，犯行洵堪認定。
二、查被告將其所有之上揭帳戶存摺、印章及密碼提供予姓名年
    籍不詳之成年人士用以誘騙被害人匯入金錢，顯係基於幫助
    他人實施詐欺取財之不確定故意，且所為提供帳戶予他人之
    行為係屬刑法詐欺罪構成要件以外之行為，是核被告所為，
    係犯刑法第30條第1 項前段、第339 條第1 項之幫助詐欺取
    財罪。再被告幫助他人犯罪，係屬從犯，依刑法第30條第2
    項之規定，按正犯之刑減輕之。查被告前於87年間因公共危
    險案件，經臺灣彰化地方法院於87年5 月22日以87年度訴字
    第187 號判處有期徒刑八月，再經臺灣高等法院臺中分院於
    97年9 月22日以87年度上訴字第1882號判決上訴駁回，於87
    年10月16日確定，經入監執行後，於91年2 月7 日假釋出監
    並付保護管束，迄94年12月2 日縮刑期滿假釋未經撤銷以已
    執行論，有臺灣高等法院被告前案紀錄表在卷可按，其於有
    期徒刑執行完畢後五年以內故意再犯本案之罪，係屬累犯，
    應依刑法第47條第1 項之規定加重其刑。又刑有加重及減輕
    者，先加後減。爰審酌被告年值青壯，不思正道取財，竟提
    供帳戶幫助詐欺，既助長他人犯罪，又增加查緝困難，危害
    財產安全及社會穩定，兼衡其平日素行、智識程度及犯罪後
    尚能坦承犯行等一切情狀，量處如主文所示之刑，並諭知易
    科罰金之折算標準，以示懲儆。再查本件被告犯罪時間在96
    年4 月24日以前，合於中華民國96年罪犯減刑條例所定得予
    減刑之規定，應依同條例第2 條第1 項第3 款之規定減刑如
    主文所示，併諭知易科罰金之折算標準，附此敘明。
據上論斷，應依刑事訴訟法第273 條之1 第1 項、第299 條第1
項前段，刑法第30條第1 項前段、第2 項、第339 條第1 項、第
47條第1 項、第41條第1 項前段，刑法施行法第1 條之1 ，中華
民國96年罪犯減刑條例第2 條第1 項第3 款、第7 條，判決如主
文。
本案經檢察官劉仕國到庭執行職務
中    華    民    國    97    年    4     月    15    日
                    刑事第一庭    法  官  張江澤
以上正本證明與原本無異。
如不服本判決，應於判決送達後十日內，向本院提出上訴狀。
                                  書記官  林怡秀
中    華    民    國    97    年    4     月    15    日
附錄本案論罪科刑法條全文：
刑法第339 條
意圖為自己或第三人不法之所有，以詐術使人將本人或第三人之
物交付者，處五年以下有期徒刑、拘役或科或併科一千元以下罰
金。
以前項方法得財產上不法之利益或使第三人得之者，亦同。
前二項之未遂犯罰之。


司法院資訊處製作；財團法人民間司法改革基金會備份。
